臺灣士林地方法院民事裁定　　　　　　 100年度訴字第1275號
原　　　告　蘇志發
訴訟代理人　胡世斌律師
被　　　告　楊圖基
上列當事人間請求侵權行為損害賠償事件，本院裁定如下：
    主  文
原告之訴及假執行之聲請均駁回。
訴訟費用由原告負擔。
    理  由
一、原告起訴主張：
  (一)被告能預見任意將所有之金融機構帳戶交付予人，將可能幫
    助他人遂行財產犯罪，詎仍基於幫助詐欺之不確定故意，於
    民國99年4 、5 月間某日，在不詳地點，將其所有之臺灣土
    地銀行（下稱土地銀行）營業部之帳號000000000000號帳戶
    提款卡及密碼，以不詳代價，提供予姓名年籍不詳之詐欺集
    團成年成員使用。嗣該詐欺集團之成年成員意圖為自己不法
    之所有，於民國99年5 月7 日零時29分許，至原告（原住新
    北市○○區○○路587 號2 樓）向原告佯稱為合作金庫行員
    需清空其帳戶問題云云等情，請原告將其所有之合作金庫存
    款存摺帳號0000000000000 號帳戶內全部存款結清，匯款至
    土地銀行營業部之帳號000000000000號帳戶內，原告信以為
    真依該詐欺集團之成年成員指示，於99年5 月7 日上午9 時
    55分許，將原告合作金庫帳戶內全部存款新臺幣（下同）60
    萬元結清，匯款至被告土地銀行前開帳戶內，復被該詐欺集
    團之成年成員提領一空，財產受損。
  (二)被告前開所為，與該詐欺集團為共同不法侵害原告之權利，
    並經臺灣士林地方法院檢察署檢察官聲請簡易判決處刑（10
    0 年度偵字第1240號、100 年度偵緝字第45號），復經本院
    刑事簡易判決（100 年度士簡字第238 號）認定被告犯幫助
    詐欺罪，為此爰依侵權行為之法律關係，請求被告負損害賠
    償責任等語。
  (三)並聲明：1.被告應給付原告60萬元及自起訴狀繕本送達翌日
    起至清償日止，按年息百分之五計算之利息。2.願供擔保，
    請准宣告假執行。
二、按當事人不得就已起訴之事件，於訴訟繫屬中，更行起訴。
    又原告之訴違背第253 條之規定者，法院應以裁定駁回之。
    民事訴訟法第253條、第249條第1項第7款分別定有明文。
三、經查，本件原告前於100 年3 月18日已就此項法律關係（即
    臺灣士林地方法院檢察署檢察官以100 年度偵字第1240號及
    100 年度偵緝字第45號起訴被告所涉之前開犯罪事實），對
    於被告提起刑事附帶民事訴訟請求損害賠償之訴（本院100
    年度士簡附民字第14號），嗣經本院刑事庭裁定移送本院民
    事庭，現在本院繫屬中（本院100 年度訴字第761 號），此
    據本院調取本院100 年度訴字第761 號損害賠償事件查明無
    誤。
四、是以，原告就已起訴事件之同一法律關係，復於100 年6 月
    10日更行提起本訴，揆諸前開規定，原告之訴，自非合法，
    應予駁回。又原告之訴既經駁回，其假執行之聲請即失所依
    附，應併予駁回之。
五、據上論結，本件原告之訴為不合法，爰裁定如主文。
中    華    民    國   100    年    11    月    30    日
                  民事第一庭  法  官  陳燁真
以上正本證明與原本無異。
如對本裁定抗告，應於裁定送達後10日內向本院提出抗告狀，並
繳納抗告費新臺幣1,000 元。
中    華    民    國   100    年    11    月    30    日
                              書記官  謝達人